臺灣橋頭地方法院刑事裁定　
111年度聲字第1071號
聲  請  人  臺灣橋頭地方檢察署檢察官
受  刑  人  劉榮斌



上列聲請人因受刑人數罪併罰有二裁判以上，聲請定其應執行之
刑（111年度執聲字第737號），本院裁定如下：
    主    文
劉榮斌所犯如附表所示之陸罪，所處各如附表所示之刑，應執行
有期徒刑伍年。
    理    由
一、聲請意旨略以：受刑人劉榮斌因犯如附表所示之6罪，先後
    判決確定如附表，應依刑法第50條、第53條及第51條第5款
    ，定其應執行之刑，爰依刑事訴訟法第477條第1項聲請定其
    應執行刑等語。
二、按數罪併罰，有二裁判以上者，依第51條規定，定其應執行
    刑；宣告多數有期徒刑者，於各刑中之最長期以上，各刑合
    併之刑期以下，定其刑期，但不得逾30年，刑法第53條、第
    51條第5款分別定有明文。另依刑法第53條及第54條應依刑
    法第51條第5款至第7款之規定，定其應執行刑者，由該案犯
    罪事實最後判決之法院之檢察官，聲請該法院裁定之，刑事
    訴訟法第477條第1項亦有規定。又一裁判宣告數罪之刑，雖
    曾經定其執行刑，但如再與其他裁判宣告同種之刑定其執行
    刑時，前定之執行刑當然失效，仍應以其各罪宣告之刑為基
    礎，定其執行刑。而法律上屬於自由裁量事項，尚非概無法
    律性之拘束，在法律上有其外部界限及內部界限。前者法律
    之具體規定，使法院得以具體選擇為適當裁判，此為自由裁
    量之外部界限；後者法院為自由裁量時，應考量法律之目的
    ，法律秩序之理念所在，此為自由裁量之內部界限。法院為
    裁判時，二者均不得有所踰越。在數罪併罰而有二裁判以上
    ，應定其應執行刑之案件，法院所為刑之酌定，固屬自由裁
    量事項，然對於法律之內、外部界限，仍均應受其拘束。
三、查本件受刑人所犯如附表所示6罪，經本院分別判處如附表
    所示之刑並確定在案，有各該案件之刑事判決書及臺灣高等
    法院被告前案紀錄表在卷可按。又上揭各罪雖有易科罰金之
    罪與不得易科罰金之罪，依刑法第50條第1項但書之規定，
    本不得併合處罰，但本件受刑人已依同法條第2項規定，請
    求檢察官聲請定應執行刑，有受刑人簽具之受刑人聲請書在
    卷可稽，本件自仍有刑法第51條數罪併罰規定之適用。另就
    附表編號1至4、編號5至6所示之罪，雖各經本院以111年度
    聲字第335號裁定、111年度訴緝字第13號判決，各定其應執
    行刑為有期徒刑1年、4年4月確定，惟揆諸上開說明，前所
    定之應執行刑即當然失效，自可更定如附表所示6罪之應執
    行刑，且不得逾越刑法第51條第5款所定法律之外部界限，
    即不得重於該6罪之總和（即有期徒刑8年11月），亦應受內
    部界限之拘束，即不得重於附表編號1至4、編號5至6所示之
    罪所定應執行刑之總和（即有期徒刑5年4月）。茲聲請人向
    犯罪事實最後判決之法院即本院聲請定應執行之刑，經審核
    認為正當，應予准許。
四、本院審酌附表所示6罪，均為違反毒品危害防制條例之案件
    ，其中編號1、3之施用毒品罪乃自戕行為，對社會造成之危
    害尚非直接甚鉅；編號2、4之持有毒品罪，受刑人持有之時
    間非長，數量非鉅，亦無證據證明除供己施用外，另有其他
    目的；編號5、6之販賣第二級毒品罪，則助長毒品之流通與
    散布，易於衍生其他犯罪，破壞社會治安等各罪之性質及侵
    害程度，按刑法第51條數罪併罰定執行刑之立法所採之限制
    加重原則，避免以實質累加方式定應執行刑，使處罰之刑度
    顯將超過其行為之不法內涵，而違反罪責原則，並考量因生
    命有限，刑罰對受刑人造成之痛苦程度，係隨刑度增加而生
    加乘效果，而非以等比方式增加，而隨罪數增加遞減其刑罰
    之方式，當足以評價受刑人行為之不法性之法理（即多數犯
    罪責任遞減原則），並參以各罪之犯罪時間間隔，附表編號
    1至4所示施用及持有毒品犯行，係於107年2月間所犯；編號
    5至6所示販賣第二級毒品犯行，則為107年8月9日所犯、販
    賣對象為2人，受刑人對於法秩序之輕率態度，對於社會整
    體之危害性，並考量受刑人日後復歸社會之可能性及其在前
    開聲請書內表示希望從輕量刑之意見，就受刑人所犯前述各
    罪，定其應執行之刑如主文所示。
五、依刑事訴訟法第477條第1項，刑法第50條第1項但書第1款、
    第2項、第51條第5款、第53條，裁定如主文。
中　　華　　民　　國　　111 　年　　9 　　月　　27　　日
                  刑事第四庭    法　官  馮君傑
以上正本證明與原本無異。
如不服本裁定，應於收受送達後5 日內向本院提出抗告狀。
中　　華　　民　　國　　111 　年　　9 　　月　　28　　日
                                書記官   陳又甄
附表：
編號 罪名 宣告刑 犯罪日期 (民國)         最後事實審           確定判決  備註       法院及案號 判決日期 法院及案號 確定日期  1 施用第二級毒品罪 有期徒刑6月，如易科罰金，以新臺幣1,000元折算1日。 107年2月27日 本院107年度審易字第505號 107年9月13日  本院107年度審易字第505號 107年10月9日 編號1至4曾定應執行有期徒刑1年 2 持有第二級毒品罪 有期徒刑2月，如易科罰金，以新臺幣1,000元折算1日。 107年2月28日      3 施用第二級毒品罪 有期徒刑6月，如易科罰金，以新臺幣1,000元折算1日。 107年2月3日 本院107年度審易字第811號 107年10月31日 本院107年度審易字第811號 107年11月29日   4 持有第一級毒品罪 有期徒刑3月，如易科罰金，以新臺幣1,000元折算1日。 107年2月4日      5 販賣第二級毒品罪 有期徒刑3年10月 107年8月9日 本院111年度訴緝字第13號 111年7月6日 本院111年度訴緝字第13號 111年8月3日 編號5至6曾定應執行有期徒刑4年4月 6 販賣第二級毒品罪 有期徒刑3年8月 107年8月9日